臺灣雲林地方法院民事小額判決
110年度虎小字第288號
原      告  和泰產物保險股份有限公司

法定代理人  莊瑞德  
訴訟代理人  黃善德  
            袁子謙  
被      告  曾健瑋  

上列當事人間請求損害賠償事件，本院於中華民國110年11月19
日言詞辯論終結，判決如下：
    主  文
被告應給付原告新臺幣貳萬玖仟壹佰陸拾捌元，及自民國一百一
十年十一月八日起至清償日止，按週年利率百分之五計算之利息
。
原告其餘之訴駁回。
訴訟費用新臺幣壹仟元由被告負擔。
本判決原告勝訴部分得假執行。
    理由要領
一、原告主張其所承保、由訴外人賴惠珠駕駛之車牌號碼000-00
    00號自用小客車（下稱系爭車輛），遭被告駕車過失撞擊，
    致系爭車輛受損，支出修復費用共計新臺幣（下同）74,781
    元，原告已賠付而取得代位求償權，就本件交通事故，被告
    應負擔百分之70之過失責任等事實，已提出道路交通事故當
    事人登記聯單、道路交通事故現場圖、電子發票證明聯、估
    價單、系爭車輛行車執照影本、照片為證，並經本院向承辦
    警局調取本件交通事故資料查核無訛，被告已於相當時期受
    合法之通知，而於言詞辯論期日不到場，亦未提出書狀爭執
    ，依民事訴訟法第280條第3項前段準用同條第1項之規定，
    視同自認，依上開調查證據之結果，堪信原告之主張為真實
    。
二、系爭車輛修復費用74,781元中含零件56,850元、鈑金工資6,
    036元、塗裝工資11,550元、引擎工資345元之事實，有上開
    估價單可稽，其中零件部分係以新零件更換舊零件，應予折
    舊。系爭車輛係民國107年9月出廠（未載日，以15日為出廠
    基準日），有上開行車執照影本附卷可查，依行政院所頒固
    定資產耐用年數表及固定資產折舊率之規定，【非運輸業用
    客車、貨車】之耐用年數為5年，依定率遞減法每年折舊100
    0分之369，另依營利事業所得稅查核準則第95條第6項規定
    「固定資產提列折舊採用定率遞減法者，以1年為計算單位
    ，其使用期間未滿1年者，按實際使用之月數相當於全年之
    比例計算之，不滿1月者，以1月計」，迄至109年7月21日車
    禍發生時，已使用1年11月（未滿1月，以1月計），則零件
    扣除折舊後之修復費用為23,738元（詳如附表之計算式），
    加計不予折舊之工資共17,931元，系爭車輛必要修復費用應
    為41,669元（計算式：23,738元＋17,931元＝41,669元）。再
    經適用過失相抵之法則後，原告得請求被告賠償之金額為29
    ,168元（計算式：41,669元×70％＝29,168元，元以下四捨五
    入）。則原告之請求，在29,168元之範圍內為有理由，應予
    准許；逾此範圍之請求，則無理由，應予駁回。
三、本件兩造各為一部勝訴、一部敗訴，因原告確有提起本件訴
    訟必要，且起訴後應徵之裁判費至少為1,000元（民事訴訟
    法第77條之13規定參照），是本院依民事訴訟法第79條規定
    ，酌量情形由被告全部負擔訴訟費用1,000元（即原告第一
    審所繳之裁判費）。
中　　華　　民　　國　　110 　年　　11　　月　　30　　日
                  虎尾簡易庭  法  官　黃麗文
以上正本證明與原本無異。
如不服本判決，應於送達後20日內，以判決違背法令為理由，向
本院虎尾簡易庭提出上訴狀並表明上訴理由（上訴理由應記載原
判決所違背之法令及其具體內容、依訴訟資料可認為原判決有違
背法令之具體事實）。如於本判決宣示後送達前提起上訴者，應
於判決送達後20日內補提上訴理由書（須附繕本）。如委任律師
提起上訴者，應一併繳納上訴審裁判費。
中　　華　　民　　國　　110 　年　　11　　月　　30　　日
                              書記官 曾鈺仁
附表：
折舊時間           金額
第1年折舊值        56,850×0.369=20,978
第1年折舊後價值    56,850-20,978=35,872
第2年折舊值        35,872×0.369×(11/12)=12,134
第2年折舊後價值    35,872-12,134=23,738